臺灣宜蘭地方法院刑事判決　　　　　　　 100年度訴字第62號
公　訴　人　臺灣宜蘭地方法院檢察署檢察官
被　　　告　練家豪
選任辯護人　林恒毅律師
上列被告因毒品危害防制條例案件，經檢察官提起公訴（99年度
偵字第5248號、100年度偵字第356號），本院判決如下：
    主  文
練家豪犯附表附表編號1至4所示之罪，均累犯，各處如附表編號
1至4「宣告刑」欄所示之刑。又犯藥事法第八十三條第一項之轉
讓禁藥罪，累犯，處有期徒刑肆月。應執行有期徒刑拾陸年；扣
案海洛因壹包（毛重零點貳公克）沒收銷燬；扣案門號00000000
00號行動電話壹支（含SIM卡壹張）沒收：未扣案之門號0000000
000號行動電話壹支（含SIM卡壹張）沒收，如全部或一部不能沒
收時，追徵其價額或以其財產抵償之；未扣案之販賣第一級毒品
所得新臺幣壹仟伍佰元，均沒收，如全部或一部不能沒收時，以
其財產抵償之。
    犯 罪 事 實
一、練家豪前於民國96年間因違反槍砲彈藥刀械管制條例案件，
    經臺灣高等法院以95年度上訴字第4823號判處有期徒刑3年4
    月確定，甫於99年9月22日執行完畢。詎不知警惕，其明知
    海洛因、安非他命分別係毒品危害防制條例第2條第2項第1
    款、第2款所管制之第一、二級毒品，依法不得販賣、持有
    及轉讓；且安非他命經中央衛生主管機關明令公告列為禁藥
    ，不得轉讓。詎練家豪意圖營利，竟基於販賣第一級毒品海
    洛因之犯意，以門號0000000000、000000 0000號行動電話
    作為與購毒者陳博裕聯絡之工具，多次販賣海洛因予陳博裕
    ，並收取對價牟利（販賣時間、地點，及販賣毒品所取得之
    對價等，均詳如附表所示）。練家豪並基於轉讓禁藥之犯意
    ，於99年12月13日或14日，在宜蘭縣羅東鎮○○街25之3號4
    樓，轉讓約吸食1、2口量之安非他命予李文國。嗣為警於99
    年12月15日18時54分許，在宜蘭縣羅東鎮○○街27號拘提到
    案，並當場扣得海洛因1小包（毛重0.2公克），再經警於同
    日19時15分許，持本院核發之搜索票，在練家豪位於宜蘭縣
    冬山鄉○○路○段35巷15號住處實施搜索，扣得門號0000000
    000號行動電話1支（含SIM卡1張）。
二、案經宜蘭縣政府警察局羅東分局報告臺灣宜蘭地方法院檢察
    署檢察官偵查起訴。
    理  由
一、證據能力：
 (一) 按被告以外之人於審判外之言詞或書面陳述，除法律有規定
    者外，不得作為證據，刑事訴訟法第159條第1項定有明文，
    故如欲採被告以外之人於審判外之陳述，必須符合法律所規
    定之例外情形，方得認其審判外之陳述有證據能力。查本案
    證人陳博裕於警詢時之證述，為審判外之言詞陳述，原即不
    得採為證據，復無刑事訴訟法第159條之1至159 條之5規定
    之例外情形，自應認不具證據能力。
 (二) 另按被告以外之人於審判外之陳述，雖不符刑事訴訟法第
    159條之1至第159條之4之規定，而經當事人於審判程序同意
    作為證據，法院審酌該言詞陳述或書面陳述作成時之情況，
    認為適當者，亦得為證據，刑事訴訟法第159條之5第1項定
    有明文。經查，下列所引被告練家豪以外之人於審判外之言
    詞及書面陳述，雖屬傳聞證據，但檢察官及被告、辯護人於
    本院審判期日中，均同意此部分之證據有證據能力，本院審
    酌上開證據資料製作時之情況，尚無違法不當及證明力明顯
    過低之瑕疵，亦認為以之作為證據應屬適當，依前開刑事訴
    訟法第159條之5規定，認均有證據能力。
二、被告練家豪被訴販賣第一級毒品部分，訊據被告矢口否認犯
    行，辯稱：伊未曾販賣海洛因給陳博裕，伊跟陳博裕是從小
    就認識的朋友，伊知道陳博裕吸食毒品，還想花錢讓他去喝
    美沙冬戒毒，並威脅陳博裕要讓他家人知道他吸毒的事，怎
    麼可能還拿海洛因給他云云，經查：
 (一) 附表編號1部分：
  1.被告確有於99年10月27日以其所持用之0000000000號行動電
    話與陳博裕所持用之門號0000000000號行動電話聯繫販售第
    一級毒品海洛因事宜，有卷附之通訊監察譯文足資佐證，其
    內容如下（Ｂ=陳博裕，Ａ=練家豪）：
      (1)時間：99年10月27日0時19分
        Ｂ：哥！
        Ａ：你人在哪？
        Ｂ：我人在「坤峰」這。你人在哪？
        Ａ：我在羅東。
        Ｂ：我下禮拜再給你，好嗎？
        Ａ：等一下再說，我先去別的地方。
      (2)時間：99年10月27日3時18分
        Ａ：我現在要從礁溪回去，你呢？
        Ｂ：我還在羅東。
      (3)時間：99年10月27日4時1分
        Ｂ：哥！
        Ａ：你現在到「英豪」這十字路口的7-ELEVEN這。
        Ｂ：你說大洲那？
        Ａ：嗯。
  2.證人陳博裕於偵查中，亦供陳：上開譯文內容，是伊問被告
    人在哪裡，伊要向被告買海洛因，後來最後1通電話掛斷後
    約1、2分鐘，伊在三星鄉大洲的統一超商旁邊向被告買到新
    臺幣（下同）500元的海洛因，被告是用透明小夾鍊袋包裝
    海洛因，這次的錢伊是先欠著。伊回去後摻在煙裡抽，確定
    買的是海洛因等語（見99年度他字第1286號偵查卷第24頁）
    ，互核與前開通訊監察譯文內容相符。
  3.證人陳博裕雖於本院審理中翻異前詞，先稱：這次是因為被
    告要跟伊母親說伊吸毒的事，伊就拿幾百元給被告，要被告
    不要跟伊家人說，被告沒有收云云（見本院卷第70頁），後
    稱：上開通訊內容，是伊跟被告說跟他借的錢下禮拜再還他
    云云（見本院卷第76頁）。然查，證人陳博裕對於上揭通話
    之內容，說詞前後反覆，已難遽信，且依上揭通訊監察譯文
    所載，證人陳博裕係向被告稱「我下禮拜再給你」等語，而
    後被告即與證人陳博裕聯繫見面地點，前揭通話內容，顯與
    證人陳博裕於本院審理中所謂「聯繫要拿錢給被告，請被告
    不要將該證人吸毒之事告知家人」等情大相逕庭，且該證人
    於交互詰問過程，證稱被告恐嚇要將該證人吸毒之事告知證
    人母親，是99年6、7月間之事（見本院卷第74至75頁），上
    開時間距離99年10月27日，已長達數月之久，證人陳博裕竟
    於被告恐嚇要告知證人母親之數月後，始撥打電話要拿錢給
    被告央請被告勿將吸毒之事告知證人母親，此亦顯於常情不
    符。又證人倘係向被告稱借的錢下週再還，亦當無繼續聯繫
    見面之理，足認證人於本院審理中所為前述證詞，均與通訊
    監察譯文內容不符，實不足採信。
  4.證人陳博裕於本院審理中，雖迭證稱：伊因為被告對伊恐嚇
    要將伊吸毒的事告訴伊母親，伊不高興，所以設詞陷害被告
    云云，然依卷附通訊監察譯文所示，證人陳博裕與被告間之
    通訊相當頻繁，且電話中之內容多是相約見面，觀諸內容可
    見2人間關係不惡（見同上偵查卷第16至17頁），倘證人陳
    博裕與被告確有前述心結，當無如此頻繁聯絡被告之理。況
    被告始終未曾將該證人吸毒之事告知證人母親等情，亦據該
    證人於本院審理中結證明確（見本院卷第75頁），證人陳博
    裕實欠缺設詞誣陷被告之動機，綜上，顯見證人陳博裕於本
    院所述，為迴護被告之詞，不足採信。
  5.此外，復有本院99年聲監字第000134號通訊監察書附卷（見
    警卷第36至37頁），及扣案門號0000000000號行動電話1支
    （含SIM卡1張）、海洛因1包（毛重0.2公克）可證。被告於
    上揭時地販賣第一級毒品予陳博裕之犯行，足資認定。
 (二) 附表編號2部分：被告確有於99年10月29日以其所持用之000
    0000000號行動電話與陳博裕所持用之門號0000000000號行
    動電話聯繫販售第一級毒品海洛因事宜，有卷附之通訊監察
    譯文足資佐證，其內容如下（Ｂ=陳博裕，Ａ=練家豪）：
      (1)時間：99年10月29日17時25分（Ｂ撥給Ａ）
        Ｂ：哥！你在哪？
        Ａ：我在礁溪。怎樣？
        Ｂ：我這邊有一些18Ｋ的項鍊，你有要嗎？
        Ａ：啊你要如何？
        Ｂ：跟你換。
        Ａ：我又沒有在用那個，看有沒有易付卡？要沒人用過的。
        Ｂ：有啊，我在用的，但是我弟弟申請的。
        Ａ：這樣回去再說。
      (2)時間：99年10月29日19時17分12秒（Ｂ撥給Ａ）
        Ａ：喂！
        Ｂ：你回來了嗎？
        Ａ：嗯。
        Ｂ：那你在那裡？要在那找你？
        Ａ：你過來「掛平」（台語譯為博醫，意為博愛醫院）
      (3)時間：99年10月29日19時27分41秒（Ｂ撥給Ａ）
        Ｂ：哥！我到了。
        Ａ：你到那？
        Ｂ：博愛醫院這，還是我到停車場那？
        Ａ：你到7-ELEVEN等我。
    證人陳博裕於偵查中供陳：上開3通電話，是伊打電話給被
    告，他說人在礁溪，伊要拿項鍊跟他換海洛因，被告說他不
    要項鍊，他要易付卡，後來在第3通電話掛斷之後，伊就跟
    被告在羅東博愛醫院旁的統一超商見面了，伊拿之前使用過
    的易付卡1張給被告，被告則拿1包用透明小夾鍊袋裝約500
    元的海洛因交給伊，伊回去後摻在煙裡抽，確定買的是海洛
    因等語（見同上偵查卷第25頁），及於本院審理中證稱：伊
    是用易付卡跟被告換毒品，易付卡是伊弟弟辦的。練家豪是
    用夾鏈袋包裝海洛因交給伊，伊回去摻在煙裡面抽，所以確
    定是海洛因等語（見本院卷第70、75頁），互核一致，且與
    前開通訊監察譯文相符，此外，並有前述本院通訊監察書附
    卷，及行動電話、海洛因扣案可證，證人陳博裕於上揭時地
    以其弟所申辦，由該證人使用之易付卡作為對價，向被告購
    買價值500元之海洛因之事實，足資認定。
 (三) 附表編號3部分：被告確有於99年11月1日以其所持用之0000
    000000號行動電話與陳博裕所持用之門號0000000000號行動
    電話聯繫販售第一級毒品海洛因事宜，有卷附之通訊監察譯
    文足資佐證，其內容如下（Ｂ=陳博裕，Ａ=練家豪）：
      (1)時間：99年11月1日10時8分16秒（Ｂ撥給Ａ）
        Ｂ：哥！你在哪？
        Ａ：我在家。
        Ｂ：我可以去找你嗎？
        Ａ：嗯！我等一下要出門了。
        Ｂ：要去哪找你。
        Ａ：我要去「耶穌」那，他要載我，要幹嘛？
        Ｂ：要找你，我不要去他那裡。可以約在「王公廟」那裡等你嗎？
        Ａ：不然我到那邊再打給你。
      (2)時間：99年11月1日11時18分21秒（Ｂ撥給Ａ）
        Ｂ：哥！你到哪了。
        Ａ：我現在要到二結了，約10分鐘我再打給你好嗎？
        Ｂ：好。
      (3)時間：99年11月1日11時44分37秒起（Ａ撥給Ｂ）
        Ａ：你人在哪？
        Ｂ：在家。
        Ａ：出來！過來這。
      (4)時間：99年11月1日11時48分16秒（Ｂ撥給Ａ）
        Ｂ：哥！你在那？
        Ａ：我在家啊。
        Ｂ：我在旁邊而已，我過去。
      (5)時間：99年11月1日11時53分18秒
        Ｂ：哥！你在哪，沒看到你。
        Ａ：我在家裡面啊。你在哪？
        Ｂ：我在外面。
        Ａ：進來，進來。
    證人陳博裕於偵查中亦證稱：上開電話中「我可以去找你嗎
    」就是伊要去找被告購買毒品、「耶穌」是指一個朋友，前
    開5通電話，是伊要約被告見面購買毒品，約在二結的王公
    廟，在最後一通電話後3到5分鐘，伊跟被告在二結王公廟前
    交易，被告交500元的海洛因給伊，伊則當場交500元給被告
    ，伊回去後摻在煙裡抽，確定買的是海洛因等語（見同上偵
    查卷第25頁），互核與前開通訊監察譯文內容相符，此外，
    並有通訊監察書附卷，及前述海洛因扣案可證。雖證人陳博
    裕於本院審理中改稱：上開通話內容是伊要跟被告借錢，伊
    在檢察官前那樣說，是因為被告恐嚇伊要將伊吸毒的事告訴
    伊家人，所以伊要害被告云云（見本院卷第71至72頁），惟
    關於借錢情形，該證人先稱：伊是打電話跟被告借錢，借
    500元，伊跟被告沒有在電話裡面講，是碰面的時候才講；
    後稱：上開電話是伊要跟被告借1,000元，後來碰面的時候
    ，被告說他那邊沒有；嗣後又稱：該次伊有跟被告借到
    1,000元云云（見本院卷第72頁），顯然諸多反覆，另證人
    所述係設詞誣陷被告云云，查該證人並無陷害被告之動機，
    已概如前述，證人陳博裕於本院審理中前揭證詞，顯係迴護
    被告之詞，不足採信。綜上所述，證人陳博裕於上揭時地向
    被告購買500元之海洛因之事實，足資認定。
 (四) 附表編號4部分：被告確有於99年11月4日以其所持用之0000
    000000號行動電話與陳博裕所持用之門號0000000000號行動
    電話聯繫販售第一級毒品海洛因事宜，有卷附之通訊監察譯
    文足資佐證，其內容如下（Ｂ=陳博裕，Ａ=練家豪）：
      (1)時間：99年11月4日0時53分10秒（Ｂ撥給Ａ）
        Ｂ：哥，你人有在羅東嗎？（開車有音樂聲）
        Ａ：幹嘛。
        Ｂ：你有方便嗎？我要拿現金給你？
        Ａ：多少？
        Ｂ：500。
        Ａ：你在那？
        Ｂ：在竹林這。
        Ａ：我在金舞台這。
        Ｂ：我去找你。
      (2)時間：99年11月4日0時59分6秒（Ｂ撥給Ａ）
        Ａ：喂！
        Ｂ：哥，我到了。
    證人陳博裕於偵查中並證稱：上開電話，是伊要向被告購買
    毒品是約在羅東的金舞台，在第2通電話掛斷後伊就跟被告
    在金舞台見面，該次伊買到500元的海洛因，是被告當場將
    用透明小夾鍊袋裝的海洛因交給伊，伊也當場交500元給他
    ，伊回去後摻在煙裡抽，確定買的是海洛因等語（見同上偵
    查卷第26頁），互核與前開通訊監察譯文內容相符，此外，
    並有通訊監察書附卷，及前述行動電話、海洛因扣案可證。
    證人陳博裕雖於本院審理中改稱：伊上開電話，是要拿錢還
    給被告，因為伊要害被告，所以稱伊是向被告購買毒品云云
    （見本卷第72頁），然證人陳博裕並無陷害被告之動機，已
    概如前述，證人陳博裕於本院審理中前揭證詞，顯係迴護被
    告之詞，不足採信。
 (五) 辯護人雖另為被告辯護稱：依通訊監察譯文所示，附表編號
    3部分，被告於通話當時，其所持0000000000號行動電話之
    基地台位置，是在宜蘭縣五結鄉○○路○段188號11樓之2附
    近，與證人陳博裕證述交易毒品地點之二結王公廟相距甚遠
    ；附表編號4部分，被告於通話當時，其所持0000000000號
    行動電話基地台位置係在宜蘭縣羅東鎮○○路22之2號3樓屋
    頂，與證人陳博裕證述交易毒品地點之羅東鎮○○路金舞台
    並不相符等語。然查，宜蘭縣五結鄉之二結王公廟地址為宜
    蘭縣五結鄉○街路98號，與宜蘭縣五結鄉○○路○段188號相
    隔甚近，位於宜蘭縣羅東鎮○○路之金舞台戲院，亦與宜蘭
    縣羅東鎮○○路相距甚近。依被告通話時所持前揭行動電話
    基地台位置，均核與證人陳博裕所述交易地點相符，益徵被
    告陳博裕之證詞可採。辯護人前揭抗辯，要屬誤會，併此敘
    明。
 (六) 綜上所述，被告否認販賣第一級毒品，洵無足採，本件事證
    明確，被告販賣第一級毒品之犯行，足資認定，應予依法論
    科。
三、被告練家豪被訴轉讓禁藥安非他命部分，訊據被告對於此部
    分犯罪事實坦承不諱，核與證人李文國於偵查中結證情節相
    符，足認被告之自白與事實相符，本件事證明確，被告於上
    揭時地轉讓禁藥安非他命予李文國之事實，足資認定，應予
    依法論科。
四、論罪部分：
 (一) 核被告如附表所為，各係犯毒品危害防制條例第4條第1項之
    販賣第一級毒品罪。被告各次持有第一級毒品海洛因之低度
    行為，均為其販賣第一級毒品海洛因之高度行為所吸收，均
    不另論罪。
 (二) 又按安非他命為毒品危害防制條例第2條第2項第2款列管之
    第二級毒品，同時亦為藥事法第22條第1款所稱之禁藥，倘
    行為人明知為安非他命，而將微量（即未達行政院依上開條
    例第8條第6項規定所公告之一定數量）之安非他命轉讓他人
    ，毒品危害防制條例第8條第2項及藥事法第83 條第1項均定
    有處罰明文，前者法定刑為「6月以上5年以下有期徒刑，得
    併科新臺幣70萬元以下罰金」，且係前法；後者法定刑為「
    7年以下有期徒刑，得併科新臺幣500萬元以下罰金」，並屬
    後法，此即同一犯罪行為而同時有2種法律可資處罰之法條
    競合情形，應依「重法優於輕法」、「後法優於前法」法理
    ，擇一適用較重之後法即藥事法第83條第1項之轉讓禁藥罪
    處斷（最高法院99年度臺上字第15號判決意旨參照）。本件
    被告無償轉讓予李文國之安非他命，為僅足施用1、2口之量
    ，無證據證明已逾10公克以上，不得依毒品危害防制條例第
    8條第6項加重其刑，故核被告轉讓安非他命予李文國所為，
    應優先適用藥事法第83條第1項規定，論以轉讓禁藥罪。被
    告轉讓禁藥安非他命前持有安非他命之低度行為，為其轉讓
    安非他命之高度行為所吸收，不另論罪。公訴人認為被告係
    犯毒品危害防制條例第8條第2項之轉讓第二級毒品罪，尚有
    未洽，惟其基本社會事實同一，本院自應予審理，並依法變
    更起訴法條。又按刑事訴訟法第95條第1款固規定訊問被告
    ，應先告知犯罪嫌疑及所犯所有罪名，其立法目的，係在使
    被告得以充分行使其防禦權，避免突襲裁判，以維護程序之
    公正，俾保障被告之權益。本院雖未諭知被告涉犯藥事法第
    83 條第1項之轉讓禁藥罪名，然被告於本院審理中，就此部
    分之犯罪事實供承不諱，本院雖未告知被告變更此部分法條
    ，對被告之防禦權之行使尚無妨礙，附此敘明。
 (三) 被告如附表所示各次販賣第一級毒品海洛因罪刑，及轉讓禁
    藥安非他命罪行，犯意個別，行為不同，應予分論併罰。
 (四) 被告前有犯罪事實欄所載犯罪科刑之執行情形，此有臺灣高
    等法院被告前案紀錄表1份在卷可參，其於5年以內再故意犯
    本件有期徒刑以上之罪，為累犯，應依刑法第47條第1項規
    定加重其刑。
 (五) 又被告如附表所示本件各次販賣第一級毒品海洛因犯行，其
    交易對象均為同一人，且交易金額及獲利均屬微量，經衡酌
    其造成之損害，與一般大盤毒梟之情節迥異，而販賣第一級
    毒品罪之法定本刑為死刑或無期徒刑，倘科以法定最輕本刑
    之無期徒刑，依一般社會法律情感，仍嫌過重，顯可憫恕，
    爰均依刑法第59條規定減輕其刑，並依法先加後減之。
五、爰審酌被告明知毒品煙癮危害之烈，而販賣、轉讓行為乃煙
    毒禍害之源，流毒所及非僅多數人之生命、身體受戕害，且
    社會、國家之法益亦不能免，卻販賣、轉讓毒品，為害甚鉅
    ；兼衡被告販賣、轉讓毒品之犯罪情況、手段、對社會治安
    及國民健康之危害程度；暨被告販賣第一級毒品，與購毒者
    陳博裕間為小額交易，其獲取利益均非龐大；及被告之素行
    、犯後態度等一切情狀，分別量處如附表「宣告刑」欄及主
    文所示之刑，並定其應執行刑。
六、經警查扣之海洛因1包（毛重0.2公克），係查獲之第一級毒
    品，不問屬於犯人與否，應依毒品危害防制條例第18條第1
    項前段之規定，宣告沒收銷燬之。且被告持有販賣剩餘毒品
    海洛因之低度行為，應僅為最後1次販賣海洛因之高度行為
    所吸收，不另論罪，則就該查獲之剩餘毒品海洛因，應於最
    後1次之販賣第一級毒品罪宣告沒收銷燬。扣案之門號00000
    00000號行動電話1支（含SIM卡1張），為被告如附表編號1
    、2、4所示販賣第一級毒品犯罪使用之物，應依同條例第19
    條第1項前段諭知沒收。未扣案之門號0000000000號行動電
    話（含SIM卡1張），為被告如附表編號3所示販賣第一級毒
    品犯罪使用之物，應依同條例第19條第1項規定諭知沒收，
    如全部或一部不能沒收時，追徵其價額或以其財產抵償之；
    附表編號1、2、4所示被告販賣第一級毒品所得，均應依同
    條例第19條第1項規定諭知沒收，如全部或一部不能沒收時
    ，均以其財產抵償之。至被告於附表編號3所示販賣毒品所
    得易付卡1張，因該易付卡係證人陳博裕之弟所申辦，為證
    人陳博裕之弟所有，既非被告所有之物，應無適用毒品危害
    防制條例第19條第1項沒收規定之餘地，爰不予宣告沒收，
    併予敘明。
據上論斷，應依刑事訴訟法第299條第1項前段、第300條，毒品
危害防制條例第4條第1項、第18條第1項前段、第19條第1項，藥
事法第83條第1項，刑法第11條、第47條第1項、第51條第5款、
第59條，判決如主文。
本案經檢察官張立言到庭執行職務
中    華    民    國   100    年    3     月    22    日
              刑事第四庭審判長法  官  林楨森
                              法  官  辜漢忠
                              法  官  鄧晴馨
上正本證明與原本無異。
如不服本判決，應於收受送達後10日內向本院提出上訴狀（應附
繕本）。其未敘述上訴理由，應於上訴期間屆滿後20日內補提理
由書狀於本院，上訴於臺灣高等法院。
                              書記官  林怡君
中    華    民    國   100    年    3     月    23    日
附表：
  ┌─┬─────┬─────┬────┬─────────┬──────────┐
  │編│販賣時間  │ 販賣地點 │販賣毒品│  聯絡使用之電話  │   宣  告  刑       │
  │號│          │          │所得（新│                  │                    │
  │  │          │          │臺幣）  │                  │                    │
  ├─┼─────┼─────┼────┼─────────┼──────────┤
  │1 │99年10月27│宜蘭縣三星│500元   │陳博裕以門號091952│練家豪販賣第一級毒品│
  │  │日凌晨4時3│鄉○○路統│        │2543號行動電話與被│，處有期徒刑拾伍年貳│
  │  │分許      │一超商旁  │        │告持用之門號091320│月；扣案門號00000000│
  │  │          │          │        │2211號行動電話聯絡│11號行動電話1支（含 │
  │  │          │          │        │。                │SIM 卡1張）沒收，未 │
  │  │          │          │        │                  │扣案之販賣第一級毒品│
  │  │          │          │        │                  │所得新臺幣伍佰元沒收│
  │  │          │          │        │                  │，如全部或一部不能沒│
  │  │          │          │        │                  │收時，以其財產抵償之│
  │  │          │          │        │                  │。                  │
  ├─┼─────┼─────┼────┼─────────┼──────────┤
  │2 │99年10月29│宜蘭縣羅東│500元   │陳博裕以門號091952│練家豪販賣第一級毒品│
  │  │日19時27分│鎮博愛醫院│        │2543號行動電話與被│，處有期徒刑拾伍年貳│
  │  │許        │旁統一超商│        │告持用之門號091320│月；扣案門號00000000│
  │  │          │          │        │2211號行動電話聯絡│11號行動電話1支（含 │
  │  │          │          │        │。                │SIM 卡1張）沒收，未 │
  │  │          │          │        │                  │扣案之販賣第一級毒品│
  │  │          │          │        │                  │所得新臺幣伍佰元沒收│
  │  │          │          │        │                  │，如全部或一部不能沒│
  │  │          │          │        │                  │收時，以其財產抵償之│
  │  │          │          │        │                  │。                  │
  ├─┼─────┼─────┼────┼─────────┼──────────┤
  │3 │99年11月1 │宜蘭縣五結│易付卡1 │陳博裕以門號091952│練家豪販賣第一級毒品│
  │  │日11時58分│鄉二結王公│張      │2543號行動電話與被│，處有期徒刑拾伍年貳│
  │  │許        │廟前      │        │告持用之門號098317│月；未扣案之門號0983│
  │  │          │          │        │9504號行動電話聯絡│179504號行動電話1支 │
  │  │          │          │        │。                │（含SIM卡1張）沒收，│
  │  │          │          │        │                  │如全部或一部不能沒收│
  │  │          │          │        │                  │時，追徵其價額或以其│
  │  │          │          │        │                  │財產抵償之。        │
  │  │          │          │        │                  │                    │
  │  │          │          │        │                  │                    │
  │  │          │          │        │                  │                    │
  │  │          │          │        │                  │                    │
  ├─┼─────┼─────┼────┼─────────┼──────────┤
  │4 │99年11月4 │宜蘭縣羅東│500元   │陳博裕以門號091952│練家豪販賣第一級毒品│
  │  │日凌晨1時 │鎮○○路俗│        │2543號行動電話與被│，處有期徒刑拾伍年貳│
  │  │許        │稱「金舞台│        │告持用之門號091320│月；扣案海洛因1包（ │
  │  │          │」戲院    │        │2211號行動電話聯絡│毛重0.2公克）沒收銷 │
  │  │          │          │        │。                │燬；扣案門號00000000│
  │  │          │          │        │                  │11號行動電話1支（含 │
  │  │          │          │        │                  │SIM卡1張）沒收，未扣│
  │  │          │          │        │                  │案之販賣第一級毒品所│
  │  │          │          │        │                  │得新臺幣伍佰元沒收，│
  │  │          │          │        │                  │如全部或一部不能沒收│
  │  │          │          │        │                  │時，以其財產抵償之。│
  │  │          │          │        │                  │                    │
  └─┴─────┴─────┴────┴─────────┴──────────┘
本案論罪科刑主要法條：
毒品危害防制條例第4條第1項
製造、運輸、販賣第一級毒品者，處死刑或無期徒刑；處無期徒
刑者，得併科新臺幣 2 千萬元以下罰金。
藥事法第83條第1項
明知為偽藥或禁藥，而販賣、供應、調劑、運送、寄藏、牙保、
轉讓或意圖販賣而陳列者，處 7 年以下有期徒刑，得併科新臺
幣 5 百萬元以下罰金。